臺灣新北地方法院刑事判決
110年度易字第940號
公  訴  人  臺灣新北地方檢察署檢察官
被      告  李紅寶

                    籍設新北市○○區○○路0段000號0樓(即新北市新店戶政事務所)


上列被告因竊盜案件，經檢察官提起公訴（110年度偵字第4097
號），本院判決如下：
    主  文
李紅寶犯毀越門窗竊盜罪，累犯，處有期徒刑柒月。未扣案之犯
罪所得新臺幣貳萬元、包包壹個、行動電話壹支、國民身分證壹
張、全民健康保險卡壹張、駕駛執照壹張、監視器主機壹台均沒
收之，於全部或一部不能沒收或不宜執行沒收時，追徵其價額。
    事  實
一、李紅寶意圖為自己不法之所有，基於竊盜之犯意，於民國10
    9年9月16日5時5分前之某時，前往新北市○○區○○路0段000號
    資源回收場，以該處撿到之鐵鎚，敲毀該回收場辦公室玻璃
    窗戶後翻爬入內，竊取林文松所有之現金新臺幣（下同）2
    萬元、包包1個（價值300元）、行動電話1支（價值5,000元
    ）、國民身分證、全民健康保險卡及駕駛執照各1張、監視
    器主機1台，得手後旋即離開現場。嗣林文松於109年9月16
    日5時5分許，發現該回收場遭竊，並報警處理，經警於現場
    採得李紅寶之DNA，送請新北市政府警察局比對檢驗後，始
    悉上情。
二、案經林文松訴由新北市政府警察局土城分局報告臺灣新北地
    方法院檢察署檢察官偵查起訴。
    理  由
一、程序方面：
    本件被告所犯均係死刑、無期徒刑、最輕本刑為3年以上有
    期徒刑或高等法院管轄第一審案件以外之罪，於準備程序進
    行中，被告先就被訴事實為有罪之陳述，經本院告知簡式審
    判程序之旨，並聽取公訴人及被告之意見後，認適宜改依簡
    式審判程序進行，爰依刑事訴訟法第273條之1第1項規定，
    裁定進行簡式審判程序，合先敘明。
二、認定犯罪事實所憑之證據及認定之理由：
　　上揭犯罪事實，業據被告於本院準備程序及審判中坦承不諱
    （見本院卷第79、86頁），核與證人即告訴人林文松於警詢
    時之證述相符（見偵卷第15頁正反面），並有新北市政府警
    察局土城分局刑案現場勘察報告暨檢附之現場照片32張、勘
    察採證同意書、證物清單、刑事案件證物採驗紀錄表、新北
    市政府警察局109年10月23日新北警鑑字第1092067412號鑑
    驗書各1份（見偵卷第54至66頁反面）、遭竊現場照片18張
    （見偵卷第30至38頁）在卷可稽。足認被告任意性之自白與
    事實相符，本案事證明確，其犯行洵堪認定，應依法論科。
三、論罪科刑：
　　㈠刑法第321條第1項第2款所謂毀越門扇、牆垣及其他安全設
      備，係指毀損、毀壞或超越及踰越門扇、牆垣及其他安全
      設備而言，毀而不越，或越而不毀，均得依該條款處斷（
      司法院院字第610號解釋意旨參見）。查被告敲毀該回收
      場辦公室玻璃窗戶踰越入內竊盜之行為，係犯刑法第321
      條第1項第2款之毀越門窗竊盜罪。至被告雖以鐵鎚敲毀辦
      公室玻璃窗戶，然該支鐵鎚係被告在該回收場撿到之物，
      並非被告所「攜帶」前往之物等情，業據被告於本院準備
      程序時陳述明確（見本院卷第79頁），核與刑法第321條
      第1項第3款攜帶兇器竊盜罪之構成要件不符，爰不另論以
      該罪名，併此敘明。
　　㈡被告前因竊盜等案件，經本院以105年度易字第693號判處
      有期徒刑10月、4月，並經臺灣高等法院以105年度上易字
      第2092號判決上訴駁回確定；又因竊盜案件，經臺灣臺北
      地方法院以106年度審簡字第1341號判處有期徒刑4月、4
      月，應執行有期徒刑6月確定；上開4罪，經臺灣臺北地方
      法院以106年度聲字第2582號裁定應執行有期徒刑1年5月
      確定，於107年5月25日執行完畢，有臺灣高等法院被告前
      案紀錄表存卷可查，其受徒刑之執行完畢，5年以內故意
      再犯本案為有期徒刑以上之罪，為累犯。則被告再犯本案
      加重竊盜罪，惡性非輕，顯然對刑罰反應力薄弱而有加重
      刑度之必要，暨權衡本罪之法律目的、罪刑相當原則及相
      關刑事政策，並依司法院釋字第775號解釋意旨為整體評
      價裁量後，尚不生被告以累犯所處之刑罰超過其所應負擔
      罪責，人身自由因此遭受過苛侵害之情形，本案有依累犯
      規定加重其刑之適用，應依刑法第47條第1項規定加重其
      刑。
　　㈢爰審酌被告前有多次竊盜前科，有臺灣高等法院被告前案
      紀錄表在卷可憑，素行非佳，且正值壯年，竟不思以正當
      途徑獲取所需，恣意以毀越門窗方式竊取告訴人財物，對
      社會治安影響非輕，並致告訴人受有相當財產損失，顯欠
      缺尊重他人財產法益之觀念，兼衡被告先於偵查中否認犯
      行，嗣於本院準備及審判程序始坦承犯罪之態度，且尚未
      與告訴人達成和解，暨被告自陳國中肄業，經濟狀況貧窮
      （見本院卷第86頁）等一切情狀，量處如主文所示之刑。
四、沒收：
　　㈠被告所竊得之現金2萬元、包包1個（價值300元）、行動電
      話1支（價值5,000元）、國民身分證、全民健康保險卡及
      駕駛執照各1張、監視器主機1台，固未扣案，但屬被告犯
      罪所得，爰依刑法第38條之1第1項前段、第3項之規定宣
      告沒收，於全部或一部不能沒收或不宜執行沒收時，追徵
      其價額。
　　㈡未扣案之鐵鎚1支，並非被告所有之物，雖供本件犯行所用
      ，核與刑法第38條第1項前段規定不符，爰不予宣告沒收
      。　
據上論斷，應依刑事訴訟法第299條第1項前段，判決如主文。
本案經檢察官李超偉提起公訴，檢察官方心瑜到庭執行職務。
中　　華　　民　　國　　111 　年　　3 　　月　　10　　日
                  刑事第六庭    法　官  楊展庚
上列正本證明與原本無異。
如不服本判決，應於判決送達後20日內敘明上訴理由，向本院提
出上訴狀 (應附繕本) ，上訴於臺灣高等法院。其未敘述上訴理
由者，應於上訴期間屆滿後20日內向本院補提理由書「切勿逕送
上級法院」。
                                書記官　彭姿靜
中　　華　　民　　國　　111 　年　　3 　　月　　14　　日
附錄本案論罪科刑法條全文：
中華民國刑法第321條
犯前條第一項、第二項之罪而有下列情形之一者，處6月以上5年
以下有期徒刑，得併科50萬元以下罰金：
一、侵入住宅或有人居住之建築物、船艦或隱匿其內而犯之。
二、毀越門窗、牆垣或其他安全設備而犯之。
三、攜帶兇器而犯之。
四、結夥三人以上而犯之。
五、乘火災、水災或其他災害之際而犯之。
六、在車站、港埠、航空站或其他供水、陸、空公眾運輸之舟、
    車、航空機內而犯之。
前項之未遂犯罰之。